臺灣臺中地方法院刑事判決　
110年度易緝字第144號
公  訴  人  臺灣臺中地方檢察署檢察官
被      告  陳晁偉


                    （現於法務部○○○○○○○○強制戒治中）
上列被告因竊盜案件，檢察官提起公訴（109年度偵字第9341號
、第17605號、第17610號），本院合議庭裁定由受命法官獨任進
行簡式審判程序，判決如下：
    主    文
陳晁偉犯如附表所示之罪，各處如附表所示之刑及沒收。
    犯罪事實
一、陳晁偉因缺錢使用，竟分別為下列行為：
　㈠與邱明彥（另案判決確定）共同基於意圖為自己不法所有之
    竊盜犯意聯絡，於民國109年3月1日上午10時31分許，由陳
    晁偉騎乘車牌號碼000-000號普通重型機車搭載邱明彥，抵
    達臺中市○○區○○路000號對面坤悅開發股份有限公司（下稱
    坤悅公司）之營建工地後，趁無人看管之際，2人一同進入
    上開營建工地10樓，共同徒手竊取由工地負責人張晋順所管
    領、承包商顏慧芬放置於該處之油壓剪鐵工具及電鋸各1部〔
    價值共計新臺幣（下同）3萬3,000元〕得手後，由陳晁偉騎
    乘上開機車搭載邱明彥離去。嗣顏慧芬發覺遭竊並報警處理
    ，始循線查悉上情。
　㈡與邱明彥（另案判決確定）共同基於意圖為自己不法所有之
    竊盜犯意聯絡，於109年3月4日上午10時12分許，由陳晁偉
    騎乘上開機車搭載邱明彥，至臺中市○○區○○路00000號停車
    場，見該處大門未關且無人看顧，即騎乘機車進入上址停車
    場，共同徒手竊取劉人瑄管領之電纜線1捆得手後，共同騎
    乘該機車離去，並於同日上午10時23分許，前往由林廷仕經
    營位於臺中市○○區○○路000號之仕霈資源回收場，將所竊得
    之上開電纜線以1,600元價格出售予林廷仕，2人得款朋分花
    用完畢。嗣劉人瑄發覺遭竊報警處理，經警循線查悉上情，
    並至上址資源回收場扣得前述電纜線1捆（已返還予劉人瑄
    ）。
　㈢獨自基於意圖為自己不法所有之竊盜犯意，於109年3月11日
    晚上6時2分許，騎乘上開機車（後座搭載不知情之邱明彥）
    ，前往上開坤悅公司營建工地外，趁無人注意之際，逕行進
    入該營建工地之工務所（非有人居住之建築物），徒手竊取
    工地負責人張晋順管領、坤悅公司所有之電纜線2捆得手並
    欲騎乘機車離開現場時，適為該工地夜班守夜人員發覺並出
    聲喝止，惟陳晁偉仍遁逃而去。嗣經邱明彥勸說返還上開電
    纜線，陳晁偉始返回前揭地點將竊得之電纜線2捆放回工務
    所內。
　㈣獨自基於意圖為自己不法所有之竊盜犯意，於109年3月12日
    上午9時6分許，騎乘上開機車（後座搭載不知情之邱明彥）
    ，前往上開坤悅公司營建工地外，趁無人注意之際，逕行進
    入前述工務所，徒手竊取工地負責人張晋順管領、坤悅公司
    所有之電纜線2捆得手並欲騎乘機車離開現場時，適為該該
    工地電機組長李俊佑發覺，加以攔阻並報警處理，陳晁偉旋
    為警逮捕，並扣得遭竊之電纜線2捆（已返還予張晋順）。
二、案經顏慧芬、坤悅公司、劉人瑄分別訴由臺中市政府警察局
    霧峰分局報告臺灣臺中地方檢察署檢察官偵查起訴。　
    理    由
一、本案被告陳晁偉所犯為死刑、無期徒刑、最輕本刑為3 年以
    上有期徒刑以外之罪，其於準備程序就前揭被訴事實為有罪
    之陳述，經受命法官告知簡式審判程序之旨，並聽取其與公
    訴人之意見後，本院認無不得或不宜改依簡式審判程序進行
    之處，爰依刑事訴訟法第273條之1第1項、第284條之1規定
    ，裁定本案由受命法官獨任進行簡式審判程序，合先敘明。
二、上開犯罪事實，業經被告於警詢、檢察事務官調查、偵訊及
    本院審理時，均坦承不諱（見第17610號偵卷第79至82頁、
    第17605號偵卷第73至76頁、第9341號偵卷第85至88、167至
    171、191至196頁、本院易緝字卷第161至162、175頁），核
    與證人李俊佑、林廷仕、被害人張晋順、告訴人劉人瑄、顏
    慧芬、同案被告邱明彥於警詢或偵訊時陳述情節相符（見第
    17610號偵卷第73至77、83至85頁、第17605號偵卷第77至80
    、81至87頁、第9341號偵卷第89至101、169至171、197至20
    4頁、本院易字卷第97至105頁），且有現場照片2張、監視
    器翻拍照片28張、監視錄影勘驗報告1份、電纜線照片2張、
    車輛詳細資料報表1份在卷可稽（見第17610號偵卷第87至90
    頁、第17605號偵卷第103至111頁、第9341號偵卷第143、15
    7至160、207至209頁），足認被告之自白與上開事證相符，
    堪以採信。本案事證明確，被告犯行均堪認定，各應依法論
    科。
三、論罪科刑
  ㈠核被告所為，均係犯刑法第320條第1項之竊盜罪。
  ㈡被告與同案被告邱明彥就犯罪事實欄㈠㈡部分所為，有犯意聯
    絡及行為分擔，應論以共同正犯。
  ㈢被告所犯上開各罪，在時間差距上可以分開，且犯意各別，
    行為互異，在刑法評價上各具獨立性，應分論併罰。
  ㈣被告前因⒈竊盜案件，經本院103年度審易字第672號判決有期
    徒刑7月確定；⒉竊盜案件，經本院104年度審簡字第17號判
    決判處有期徒刑3月確定；⒊竊盜案件，經本院103年度易字
    第2692號判決各判處有期徒刑8月（共7罪）、9月（共3罪）
    、11月，應執行有期徒刑1年10月確定；⒋竊盜案件，經本院
    104年度審易字第674號判決判處有期徒刑8月確定；⒌竊盜案
    件，經本院104年度審簡字第778號判決判處有期徒刑4月確
    定，上開各罪經聲請法院裁定應執行有期徒刑3年確定。嗣
    移送入監執行，於106年1月23日縮短刑期假釋出監並付保護
    管束，並於106年10月31日保護管束期滿視為執行完畢等情
    ，有臺灣高等法院被告前案紀錄表1份附卷可參（見本院易
    緝字卷第69至90頁），其於上開有期徒刑執行完畢後5 年內
    故意再犯本案有期徒刑以上之各罪，均為累犯。復審酌被告
    前因犯罪經徒刑執行完畢，理應產生警惕作用，返回社會後
    能因此自我控管，惟被告竟於上開有期徒刑執行完畢後再犯
    本案各罪，足見前案徒刑執行之成效不彰，主觀上具有特別
    之惡性，而有刑罰反應力薄弱之情形。是綜合本案犯罪情節
    ，認依累犯規定加重最低本刑，並不致使被告所受之刑罰超
    過其所應負擔之罪責，亦不會造成其人身自由因此遭受過苛
    之侵害，無違憲法罪刑相當原則及比例原則，故依司法院釋
    字第775號解釋意旨，認本案均應依刑法第47條第1項規定，
    加重其刑。
  ㈤爰以行為人之責任為基礎，審酌被告正值青壯，非無謀生能
    力，竟因缺錢使用，以上開方式多次行竊，造成告訴人顏慧
    芬、坤悅公司、劉人瑄受有上開財產損失，欠缺對他人財產
    權之尊重，所為殊值非難；考量被告坦承犯行之犯後態度，
    就犯罪事實欄㈠所示部分，尚未賠償告訴人顏慧芬所受損害
    ，就犯罪事實欄㈡㈢㈣所示部分，已將竊得之電纜線返還予告
    訴人坤悅公司、劉人瑄之情況，有贓物認領保管單2紙在卷
    可稽（見第9341號偵卷第141頁、第17605號偵卷第101頁）
    ，兼衡被告之智識程度、生活狀況（見本院卷第175頁）等
    一切情狀，分別量處如主文所示之刑，並均諭知易科罰金之
    折算標準。
  ㈥按關於數罪併罰之案件，如能俟被告所犯數罪全部確定後，
    於執行時，始由該案犯罪事實最後判決之法院所對應之檢察
    署檢察官，聲請該法院裁定之，無庸於每一個案判決時定其
    應執行刑，則依此所為之定刑，不但能保障被告（受刑人）
    之聽審權，符合正當法律程序，更可提升刑罰之可預測性，
    減少不必要之重複裁判，避免違反一事不再理原則情事之發
    生（最高法院110年度台抗大字第489號刑事大法庭裁定意旨
    參照）。依上開說明，本院就被告所犯本案數罪，爰不予併
    定其應執行刑，嗣就其所犯數罪全部確定後，再由檢察官依
    法聲請法院裁定應執行刑，以保障被告權益及符合正當法律
    程序要求。
四、沒收
　㈠按犯罪所得，屬於犯罪行為人者，沒收之。但有特別規定者
    ，依其規定；前二項之沒收，於全部或一部不能沒收或不宜
    執行沒收時，追徵其價額；犯罪所得已實際合法發還被害人
    者，不予宣告沒收或追徵，刑法第38條之1第1項、第3項、
    第5項分別定有明文。次按犯罪所得之沒收或追徵，在於剝
    奪犯罪行為人之實際犯罪所得，使其不能坐享犯罪之成果，
    以杜絕犯罪誘因，性質上屬類似不當得利之衡平措施。苟無
    犯罪所得，自不生利得剝奪之問題。2人以上共同犯罪，關
    於犯罪所得之沒收或追徵，倘個別成員並無犯罪所得，且與
    其他成員對於所得亦無事實上之共同處分權時，即無「利得
    」可資剝奪，一概採取絕對連帶沒收或追徵，對未受利得之
    共同正犯顯失公平，故共犯所得之沒收或追徵，應就各人所
    分得者為之。又所謂各人「所分得」之數，係指各人「對犯
    罪所得有事實上之處分權限」而言。各共同正犯有無犯罪所
    得、所得多寡，事實審法院應視具體個案之實際情形，綜合
    卷證資料及調查結果，依自由證明程序釋明其合理之依據而
    為認定。倘共同正犯各成員內部間，對於不法利得分配明確
    時，應依各人實際分配所得宣告沒收；若共同正犯成員對不
    法所得並無處分權限，與其他成員亦無事實上之共同處分權
    限者，自不得諭知沒收；然如共同正犯各成員對於不法利得
    主觀上均具有共同處分之合意，客觀上復有共同處分之權限
    ，且難以區別各人分得之數，則仍應負共同沒收之責（最高
    法院109年度台上字第3421號判決意旨參照）。
　㈡被告就犯罪事實欄㈠所示部分，與同案被告邱明彥共同竊得
    之油壓剪鐵工具及電鋸各1 部，均屬被告之犯罪所得，均未
    扣案，且被告迄今未賠償告訴人顏慧芬，被告雖於偵訊、本
    院審理時供稱：上述物品已變賣，所得款項業與同案被告邱
    明彥朋分花用完畢等語（見第9341號偵卷第168頁、本院易
    緝字卷第162頁），然無證據證明上開物品已遭變賣或滅失
    ，仍應認被告單方供稱已變賣之物，仍屬於其之犯罪所得，
    均應依刑法第38條之1 第1 項前段、第3項規定宣告沒收，
    並於全部或一部不能沒收或不宜執行沒收時，追徵其價額。
　㈢被告就犯罪事實欄㈡㈢㈣所示部分，與同案被告邱明彥共同或
    獨自竊得之前述電纜線，均為被告之犯罪所得，惟上開竊得
    之電纜線，已分別返還予告訴人坤悅公司、劉人瑄等情，業
    經證人李俊佑、張晋順、告訴人劉人瑄於警詢中陳述明確（
    見第9341號偵卷第95至101頁、第17605號偵卷第83至84頁）
    ，並有贓物認領保管單2紙附卷可參（見第9341號偵卷第141
    頁、第17605號偵卷第101頁），堪認上開犯罪所得已合法發
    還予前述被害人，爰依刑法第38條之1第5項，均不予宣告沒
    收或追徵其價額。
　㈣至就犯罪事實欄㈡所示部分，被告雖將竊得電纜線1捆以1,60
    0元出售予證人林廷仕，得款均已花用完畢等情，業經被告
    於警詢、本院審理時坦承在卷（見第17605號偵卷第73至76
    頁、本院易緝字卷第175頁）；又此部分變賣電纜線業經警
    方查獲並合法發還予被害人等情，已如前述，亦與證人林廷
    仕於警詢中陳述情節相符（見第17605號卷第85至87頁），
    惟被告可否合法保有該價款，乃收購該電纜線之資源回收業
    者林廷仕與被告間之民事責任問題，與刑事案件沒收無涉，
    附此敘明。
據上論斷，應依刑事訴訟法第273條之1第1項、第299條第1項前
段，刑法第28條、第320條第1項、第47條第1項、第41條第1項前
段、第38條之1第1項前段、第3項，刑法施行法第1條之1第1項，
判決如主文。
本案經檢察官楊仕正提起公訴，檢察官林卓儀到庭執行職務。
中　　華　　民　　國　　110 　年　　12　　月　　15　　日
                  刑事第五庭    法　官  李怡真
以上正本證明與原本無異。
如不服本判決應於收受送達後20日內向本院提出上訴書狀，並應
敘述具體理由；其未敘述上訴之理由者，應於上訴期間屆滿後20
日內向本院補提理由書（均須按他造當事人之人數附繕本）「切
勿逕送上級法院」。
告訴人或被害人如不服判決，應備理由具狀向檢察官請求上訴，
上訴期間之計算，以檢察官收受判決正本之日起算。
　　　　                        書記官  林怡君
中　　華　　民　　國　　110 　年　　12　　月　　15　　日
附錄本案論罪科刑法條全文：
中華民國刑法第320條
意圖為自己或第三人不法之所有，而竊取他人之動產者，為竊盜
罪，處5年以下有期徒刑、拘役或50萬元以下罰金。
意圖為自己或第三人不法之利益，而竊佔他人之不動產者，依前
項之規定處斷。
前二項之未遂犯罰之。

附表：
編號 犯罪事實 主文 備註 1 犯罪事實欄㈠ 陳晁偉共同犯竊盜罪，累犯，處有期徒刑伍月，如易科罰金，以新臺幣壹仟元折算壹日。未扣案犯罪所得油壓剪鐵工具及電鋸各壹部均沒收，於全部或一部不能沒收或不宜執行沒收時，追徵其價額。 如起訴書犯罪事實欄㈠所示 2 犯罪事實欄㈡ 陳晁偉共同犯竊盜罪，累犯，處有期徒刑肆月，如易科罰金，以新臺幣壹仟元折算壹日。 如起訴書犯罪事實欄㈣所示 3 犯罪事實欄㈢ 陳晁偉犯竊盜罪，累犯，處有期徒刑肆月，如易科罰金，以新臺幣壹仟元折算壹日。 如起訴書犯罪事實欄㈡所示 4 犯罪事實欄㈣ 陳晁偉犯竊盜罪，累犯，處有期徒刑肆月，如易科罰金，以新臺幣壹仟元折算壹日。 如起訴書犯罪事實欄㈢所示